臺灣雲林地方法院刑事判決
111年度交易字第150號
聲  請  人  臺灣雲林地方檢察署檢察官
被      告  吳志豪


上列被告因公共危險案件，經檢察官聲請以簡易判決處刑（107
年度偵字第494號），本院虎尾簡易庭認不宜以簡易判決處刑（
原案號：111年度虎交簡字第68號），改依通常程序審理，被告
於準備程序就被訴事實為有罪之陳述，經告知簡式審判程序意旨
，並聽取公訴人及被告之意見後，本院裁定行簡式審判程序，判
決如下：
    主  文
吳志豪駕駛動力交通工具而吐氣所含酒精濃度達每公升零點二五
毫克以上，處有期徒刑柒月。
    事  實
一、吳志豪有酒駕前科，仍不知悔改，於民國111年1月6日晚間7
    時許，在雲林縣○○鎮○○里○○00號住處飲用高粱酒若干後，致
    其吐氣酒精濃度已達每公升0.25毫克以上，在酒精未退之際
    ，仍基於酒後駕駛動力交通工具之犯意，於111年1月7日下午
    3時許，騎乘車牌號碼000-000號普通重型機車外出而行駛於
    道路。嗣於111年1月7日下午3時28分許，吳志豪騎車行經虎
    尾鎮清雲路與清雲一街口時，因未戴口罩為警攔檢，並於同
    日下午3時33分許，測得吐氣所含酒精濃度達每公升0.31毫
    克，而悉上情。
二、案經雲林縣警察局虎尾分局報告臺灣雲林地方檢察署檢察官
    偵查後聲請簡易判決處刑。
    理  由
一、被告吳志豪所犯刑法第185條之3第1項之公共危險罪，屬於
    刑事訴訟法第376條第1款所列之罪之案件，依同法第284條
    之1規定，得由法官1人獨任審判，先予敘明。又被告於準備
    程序中，就上開犯罪事實為有罪之陳述，且其所犯係死刑、
    無期徒刑、最輕本刑為3年以上有期徒刑以外之罪，經告知
    簡式審判程序之旨，並聽取檢察官及被告之意見後，本院依
    刑事訴訟法第273條之1第1項規定，當庭宣示裁定進行簡式
    審判程序，是本案之證據調查，依刑事訴訟法第273條之2規
    定，不受同法第159條第1項、第161條之2、第161條之3、第
    163條之1及第164條至第170條規定之限制，合先敘明。
二、上開犯罪事實，業據被告於警詢、偵查中及本院審理時均坦
    承不諱（偵卷第19至21頁、第27至29頁；本院卷第33、38頁
    ），復有雲林縣警察局虎尾分局埒內派出所當事人酒精測定
    表（偵卷第35頁）、雲林縣警察局舉發違反道路交通管理事
    件通知單（偵卷第51頁）、現場蒐證照片（偵卷第53頁）、
    被告之公路監理電子閘門系統資料（偵卷第47頁）、車輛詳
    細資料報表（偵卷第49頁）、財團法人工業技術研究院呼氣
    酒精測試器檢定合格證書（偵卷第55頁）附卷足憑，足認被
    告之自白核與事實相符，自可採為論罪科刑之依據。本件事
    證已臻明確，被告上開犯行已可認定，應予依法論科。
三、論罪科刑：
  ㈠核被告所為，係犯刑法第185條之3第1項第1款之駕駛動力交
    通工具而吐氣所含酒精濃度達每公升0.25毫克以上罪。
  ㈡按刑法第47條第1項規定：「受徒刑之執行完畢，或一部之執
    行而赦免後，5年以內故意再犯有期徒刑以上之罪者，為累
    犯，加重本刑至二分之一」。聲請簡易判決處刑書固主張前
    因酒駕之公共危險案件，經本院以「110年交易字第366號判
    決」判處有期徒刑7月確定，並以被告之刑案資料查註紀錄
    表（內容同臺灣高等法院被告前案紀錄表）作為佐證，公訴
    人復到庭主張；累犯部分請依卷內資料判斷，前案罪質相同
    ，請求予以加重其刑等語。然查，依據前揭前案紀錄表所載
    ，被告未曾經本院以「110年交易字第366號判決」判處有期
    徒刑7月確定，尚難認檢察官就被告構成累犯之事實及應加
    重其刑事項，已具體指出證明之方法，本院參照最高法院刑
    事大法庭110年度台上大字第5660號裁定意旨，僅將被告之
    前科紀錄列入刑法第57條之量刑審酌事由，爰不依累犯規定
    加重其刑。
  ㈢爰審酌被告前已有多次酒後駕車遭科刑並執行完畢之紀錄（
    曾⒈於98年間經檢察官以98年度偵字第3034號為緩起訴處分
    確定；⒉經本院以106年度虎交簡字第167號判決判處有期徒
    刑3月確定，於107年1月2日易科罰金執行完畢；⒊①經本院以
    107年度交簡字第86號判決判處有期徒刑5月確定，②經本院
    以107年度虎交簡字第299號判決判處有期徒刑6月確定，③經
    本院以109交易字第253號、第366號判決分別判處有期徒刑7
    月、7月確定，復經裁定定應執行刑為有期徒刑11月確定；
    上開案件接續執行，於108年8月24日徒刑執行完畢），有前
    揭臺灣高等法院被告前案紀錄表附卷可參，更當知悉酒精成
    分對人之意識能力具有不良影響，且政府各相關機關已就酒
    醉駕車之危害性以學校教育、媒體傳播等方式一再宣導，為
    時甚久，被告對於該項禁令當知之甚詳，竟仍漠視自身安危
    ，亦枉顧公眾用路人安全，再度為本案酒後騎乘機車行駛於
    道路之犯行，法治觀念薄弱，實在不可取；復衡酌被告酒後
    騎車為警查獲後，經測得酒精濃度達每公升0.31毫克，雖未
    發生交通事故，對已對道路交通安全產生一定危害之犯罪情
    節，然考量被告犯後業已坦承犯行，且自陳目前有去若瑟醫
    院參加戒酒課程，會持續上課到自己比較穩定為止（本院卷
    第40、42頁），尚有悔過之意，犯後態度尚佳，暨被告自陳
    目前在家務農維生，有收成才有收入，仰賴補助金維生，最
    近因腳根受傷，僅能在家照顧小孩、拔草，離婚，父親過世
    ，家中有70多歲的母親、哥哥、姐姐、弟弟，且被告需要扶
    養2名分別就讀國中二年級、國小五年級之子女之家庭及經
    濟狀況，為國中畢業之教育程度（本院卷第33、41、42頁）
    ，復參酌司法院不能安全駕駛罪量刑資訊系統資料等一切情
    狀，量處如主文所示之刑，期許被告能改過遷善，切勿再犯
    。
四、據上論斷，依刑事訴訟法第273條之1第1項、第299條第1項
    前段之規定（程序法），判決如主文。
本案經檢察官吳文城聲請簡易判決處刑，檢察官顏鸝靚到庭執行
職務。
中　　華　　民　　國　　111 　年　　7 　　月　　4 　　日
                  刑事第五庭    法  官  陳雅琪
以上正本證明與原本無異。　　　　　　　　　
如不服本判決應於收受判決後20日內向本院提出上訴書狀，並應
敘述具體理由；其未敘述上訴理由者，應於上訴期間屆滿後20日
內向本院補提理由書（均須按他造當事人之人數附繕本）。「切
勿逕送上級法院」。
                                書記官   陳怡心
中　　華　　民　　國　　111 　年　　7 　　月　　5 　　日
附錄本案論罪科刑法條全文
中華民國刑法第185條之3
駕駛動力交通工具而有下列情形之一者，處2年以下有期徒刑，
得併科20萬元以下罰金：
一、吐氣所含酒精濃度達每公升零點二五毫克或血液中酒精濃度
    達百分之零點零五以上。
二、有前款以外之其他情事足認服用酒類或其他相類之物，致不
    能安全駕駛。
三、服用毒品、麻醉藥品或其他相類之物，致不能安全駕駛。因
    而致人於死者，處3 年以上10年以下有期徒刑；致重傷者，
    處1 年以上7 年以下有期徒刑。
曾犯本條或陸海空軍刑法第54條之罪，經有罪判決確定或經緩起
訴處分確定，於五年內再犯第1項之罪因而致人於死者，處無期
徒刑或5年以上有期徒刑；致重傷者，處3年以上10年以下有期徒
刑。